臺灣臺中地方法院刑事判決　　　　　　　　　　　　九十三年度易字第一四四號
　　公　訴　人　臺灣臺中地方法院檢察署檢察官
　　被　　　告　甲○○
右列被告因違反毒品危害防制條例案件，經檢察官聲請簡易判決處刑（九十三年度毒
偵字第七五四號），本院臺中簡易庭認不宜以簡易判決處刑，簽移本院普通刑事庭改
依通常程序審理，經本院合議庭裁定由受命法官獨任進行簡式審判程序，判決如左：
    主  文
甲○○連續施用第二級毒品，處有期徒刑肆月，如易科罰金，以佰元折算壹日。扣
案之安非他命毒品壹包（毛重零點陸公克）沒收銷燬之。
    事  實
一、甲○○前因施用毒品案件，經臺灣臺中地方法院檢察署檢察官聲請本院以八十八
    年度毒聲字第一四一二號裁定送觀察、勒戒，認無繼續施用毒品傾向，由臺灣臺
    中地方法院檢察署檢察官於民國（下同）八十八年三月十六日以八十八年度偵字
    第六二三０號為不起訴處分確定後；嗣又繼續施用毒品，經本院以八十九年度毒
    聲字第一四八一號裁定再送觀察、勒戒後，認無繼續施用毒品傾向，再由臺灣臺
    中地方法院檢察署檢察官於八十九年四月六日以八十九年度毒偵字第一七０六號
    為不起訴處分確定。詎甲○○仍不知戒絕，於觀察、勒戒執行完畢釋放後五年內
    ，復基於施用第二級毒品安非他命之概括犯意，自九十三年二月初某日起，至同
    年月二十二日下午四時許止，在友人葉慧秋位於臺中縣太平市○○路○段一九四
    巷二弄三號三樓住處，以將第二級毒品安非他命置於吸食器內，以火燒烤產生燻
    煙，再吸食該燻煙之方式，約每隔二、三日施用一次，連續施用安非他命數次。
    嗣於九十三年二月二十四日下午一時四十分許，為警持搜索票在上址查獲，並扣
    得其所有之安非他命毒品一包（毛重０．六公克）。甲○○經警採取其尿液送驗
    結果，確呈安非他命及甲基安非他命陽性反應。
二、案經臺中市警察局移送臺灣臺中地方法院檢察署檢察官聲請以簡易判決處刑，經
    本院臺中簡易庭簽移由本院普通刑事庭審理。
    理  由
一、右揭事實，業據被告甲○○於本院審理時坦承不諱，且被告於九十三年二月二十
    四日為警查獲時，採集之尿液送檢驗結果，確呈安非他命及甲基安非他命陽性反
    應，有詮昕科技股份有限公司出具之濫用藥物尿液檢驗報告書一紙在卷可證。又
    被告前因施用毒品案件，經臺灣臺中地方法院檢察署檢察官聲請本院以八十八年
    度毒聲字第一四一二號裁定送觀察、勒戒，認無繼續施用毒品傾向，由臺灣臺中
    地方法院檢察署檢察官於八十八年三月十六日以八十八年度偵字第六二三０號為
    不起訴處分確定後；嗣又繼續施用毒品，經本院以八十九年度毒聲字第一四八一
    號裁定再送觀察、勒戒後，認無繼續施用毒品傾向，再由臺灣臺中地方法院檢察
    署檢察官於八十九年四月六日以八十九年度毒偵字第一七０六號為不起訴處分確
    定，有臺灣高等法院被告全國前案紀錄表、臺灣臺中地方法院檢察署刑案資料查
    註紀錄表等附卷可佐。是本件被告於觀察、勒戒執行完畢釋放後五年內再犯施用
    毒品罪，事證已臻明確，被告連續施用第二級毒品犯行洵堪認定，應依法論科。
二、核被告所為，係犯有毒品危害防制條例第十條第二項之施用第二級毒品罪。又被
    告因施用安非他命毒品前後之持有安非他命之低度行為，應為其施用之高度行為
    所吸收，不另論罪。被告所為數施用安非他命毒品行為，時間緊接，所犯罪名相
    同，顯係基於概括之犯意為之，為連續犯，應依刑法第五十六條之規定以一罪論
    ，並加重其刑。再毒品危害防制條例已於九十二年七月九日修正公布，並於九十
    三年一月九日施行，被告犯罪時間在該條例修正施行之後，自應適用修正後之毒
    品危害防制條例規定處理，附此敘明。爰審酌被告歷經二次觀察勒戒之處遇措施
    ，猶未能深切體認毒品危害己身之鉅，及早謀求脫離毒害之道，反而於出所後伺
    機再犯，未見有何收斂、警惕之意，足徵被告依賴毒品至深，自有使其接受相當
    時期監禁以敦化性情之必要，惟念及被告於法院審理時尚能坦承犯行，且施用毒
    品固戕害個人健康至深，然就他人權益之侵害仍屬有限，及其犯罪目的、手段、
    智識程度等一切情狀，量處如主文所示之刑，並諭知易科罰金之折算標準，以示
    懲儆。扣案之安非他命毒品一包（毛重０．六公克）為第二級毒品，不論屬於犯
    人與否，應依毒品危害防制條例第十八條第一項前段規定沒收銷燬之。另扣案之
    吸食器一組及試管一支，因被告於警詢及本院審理時均否認為其所有，且辯稱該
    些物品均係同時為警查獲之葉慧秋所有等語，核與案外人葉慧秋於警詢中供述相
    符，是被告上揭辯稱尚堪採信，又該些扣案物品既非屬被告所有，且非被告施用
    毒品所用之物，爰不併予宣告沒收，附此敘明。
據上論斷，應依刑事訴訟法第四百五十二條、第二百七十三條之一第一項、第二百九
十九條第一項前段，毒品危害防制條例第十條第二項、第十八條第一項前段、第二十
三條第二項，刑法第十一條、第五十六條，罰金罰鍰提高標準條例第二條，判決如主
文。
中      華      民      國    九十三    年      六      月      二      日
                                臺灣臺中地方法院刑事第十三庭
                                    法  官  許  月  馨
右正本證明與原本無異。
如不服本判決，應於送達後十日內向本院提出上訴狀（須附繕本），上訴於臺灣高等
法院臺中分院。
                                    書記官
中      華      民      國    九十三    年      六      月      二      日
附錄所犯法條：
毒品危害防制條例第十條第二項：
施用第二級毒品者，處三年以下有期徒刑。
